臺灣桃園地方法院刑事判決　　　　　　　100年度易字第989號
公　訴　人　臺灣桃園地方法院檢察署檢察官
被　　　告　邱清華
選任辯護人　游玉招律師
被　　　告　高會鵬
上列被告等因竊盜案件，經檢察官提起公訴（99年度偵字第2968
4號），本院判決如下：
    主  文
邱清華犯夜間侵入住宅攜帶兇器竊盜罪，累犯，處有期徒刑拾壹
月。
高會鵬犯攜帶兇器竊盜未遂罪，累犯，處有期徒刑柒月。
    事  實
一、邱清華前因施用毒品案件，經本院94年度訴字第207 號刑事
    判決判處應執行有期徒刑10月確定；又因施用毒品案件，經
    本院95年度訴字第384 號刑事判決判處應執行有期徒刑1 年
    2 月確定，後經本院96年度聲減字第289 號刑事裁定減刑為
    應執行有期徒刑7 月確定，至民國96年7 月16日縮刑期滿執
    行完畢出監。高會鵬前因竊盜案件，經本院94年度桃簡字第
    1660號刑事簡易判決判處有期徒刑3 月確定，於95年11月3
    日執行完畢。詎其2 人猶不知悔改，邱清華竟基於加重竊盜
    之犯意，先於99年6 月7 日前之某日晚間12時許，持客觀上
    足供兇器使用之破壞剪、十字起子，單獨1 人至位在桃園縣
    八德市○○路1112之1 號「柏迪社區」地下1 樓之住宅內，
    竊取臺灣電力股份有限公司（下稱臺電公司）所有之低壓電
    纜線25米及柏迪社區所有之用戶自備電纜線150 米，得手後
    逃離現場。高會鵬則亦基於加重竊盜之犯意，於99年6 月7
    日前之某日白天某時，攜帶客觀上足供兇器使用之不詳工具
    ，單獨1 人至位在桃園縣八德市○○路1112之1 號「柏迪社
    區」地下1 樓內（侵入住宅部分未經告訴），欲竊取該地下
    1 樓電箱內之電纜線，惟因該處電纜線已遭邱清華先行竊取
    而不遂。嗣柏迪社區因電纜線遭竊後，供電不穩，柏迪社區
    居民察看發覺電纜線失竊報警處理，經警現場分別採得邱清
    華、高會鵬指紋比對後，循線查悉上情。
二、案經馮阿萬、蕭瑞玲訴由桃園縣政府警察局八德分局報告臺
    灣桃園地方法院檢察署檢察官偵查後起訴。
    理  由
一、按被告以外之人於審判外之陳述，雖不符刑事訴訟法第159
    條之1 至第159 條之4 之規定，而經當事人於審判程序同意
    作為證據，法院審酌該言詞陳述或書面陳述作成時之情況，
    認為適當者，亦得為證據。當事人、代理人或辯護人於法院
    調查證據時，知有第159 條第1 項不得為證據之情形，而未
    於言詞辯論終結前聲明異議者，視為有前項之同意，刑事訴
    訟法第159 條之5 定有明文。查本件被告及辯護人於言詞辯
    論終結前，對於下述本院採為認定犯罪事實依據之各項供述
    證據之證據能力，均未聲明異議，復經本院於審理時逐一提
    示予被告表示意見，本院審酌該等供述證據之取得過程並無
    瑕疵，與本案待證事實間復具有相當之關聯性，以之為本案
    證據並無不當，自得採為本件認定事實之基礎，合先敘明。
二、上揭事實，業據被告邱清華、高會鵬分別於本院審理時坦認
    不諱，核與證人即臺電公司人員馮阿萬及證人即柏迪社區鄰
    長蕭瑞玲分於本院審理時之證述相符，復有刑案現場勘察報
    告及所附現場示意圖、現場照片、指紋鑑定書暨煙蒂DNA 型
    別鑑定書在卷可憑，且員警於案發後在現場天花板電纜線鐵
    箱板內側、外側採集之指紋，經鑑定結果分別與被告邱清華
    指紋卡之左拇指指紋、被告高會鵬指紋卡之左拇指、左中指
    相符，有內政部警政署刑事警察局99年6 月22日桃警鑑字第
    0990688010號鑑定書可稽（見偵查卷第46頁），又員警於現
    場採集之煙蒂經DNA 型別比對結果，與被告高會鵬之DNA 型
    別相符，有內政部警政署刑事警察局100 年2 月24日桃警鑑
    字第1000288038號鑑定書可稽（見偵查卷第96頁），足認被
    告上揭任意性自白與事實相符，應可採信。本件事證明確，
    被告竊盜犯行均堪認定，應依法論科。
三、按行為後法律有變更者，適用行為時之法律，但行為後之法
    律有利於行為人者，適用最有利於行為人之法律，刑法第2
    條第1 項定有明文。查被告行為後，刑法第321 條第1 項業
    於100 年1 月26日修正公布，於100 年1 月28日生效施行。
    修正前刑法第321 條第1 項原規定：「犯竊盜罪而有左列情
    形之一者，處六月以上、五年以下有期徒刑：一、於夜間侵
    入住宅或有人居住之建築物、船艦或隱匿其內而犯之者。
    ... 六、在車站或埠頭而犯之者。」；而修正後刑法第321
    條第1 項則規定：「犯竊盜罪而有下列情形之一者，處六月
    以上、五年以下有期徒刑，得併科新臺幣十萬元以下罰金：
    一、侵入住宅或有人居住之建築物、船艦或隱匿其內而犯之
    者。... 六、在車站、埠頭、航空站或其他供水、陸、空公
    眾運輸之舟、車、航空機內而犯之者。」，比較修正前後之
    規定，修正後該條項於第1款刪除「於夜間」之文字，於第6
    款增加「在航空站或其他供水、陸、空公眾運輸之舟、車、
    航空機內」之文字，擴大加重竊盜罪之適用範圍，使部分修
    正前原應適用普通竊盜罪論罪科刑之情形，於修正後改論以
    加重竊盜罪論罪科刑，並增加得併科罰金新臺幣10萬元之規
    定，比較修正前後之規定，以修正前之規定對被告較有利，
    是應依刑法第2 條第1 項前段規定，適用行為時之法律即修
    正前刑法第321 條第1 項，合先敘明。
四、核被告邱清華所為，係犯修正前刑法第321 條第1 項第1 款
    、第3 款之夜間侵入住宅攜帶兇器竊盜罪。被告高會鵬所為
    ，係犯修正前刑法第321 條第2 項、第1 項第3 款之攜帶兇
    器竊盜未遂罪。起訴書雖記載被告邱清華、高會鵬2 人共同
    涉犯刑法第321 條第1 項第1 款、第3 款之加重竊盜罪，惟
    被告2 人雖於審理時分別坦承為前揭犯行，但均否認共同竊
    盜，本院經核前揭事證，認本案雖足證明被告2 人前揭犯行
    ，但無明確事證可認被告2 人成立共同正犯，起訴書此部分
    記載尚有未洽，應予更正。又被告2 人有如事實欄所示之犯
    罪科刑執行情形，有臺灣高等法院被告全國前案紀錄表可佐
    ，其等於徒刑執行完畢後5 年內，故意再犯本件有期徒刑以
    上之罪，均為累犯，均應依刑法第47條第1 項之規定加重其
    刑。被告高會鵬著手實行加重竊盜犯行而不遂，為未遂犯，
    應依刑法第25條第2 項規定減輕其刑，起訴書認應成立加重
    竊盜既遂罪，尚有未洽，應予更正。並先加後減之。爰審酌
    被告不思依循正當途徑取得財物，已造成被害人相當損害，
    應受非難，惟念渠等犯罪動機、目的、手段、智識程度及犯
    後態度等一切情狀，各量處如主文所示之刑。至本案被告作
    案所用之兇器，並未扣案，且無證據可認確係何人所有，爰
    不另論沒收，併此敘明。
據上論斷，應依刑事訴訟法第299 條第1 項前段，刑法第2 條第
1 項前段，修正前刑法第321 條第1 項第1 款、第3 款、第2 項
、第47條第1 項、第25條第2 項，判決如主文。
本案經檢察官張聰耀到庭執行職務。
中    華    民    國   100    年    11    月    25    日
                  刑事第十三庭  法  官  陳正昇
以上正本證明與原本無異。
如不服本判決應於收受判決後10日內向本院提出上訴書狀，並應
敘述具體理由。其未敘述上訴理由者，應於上訴期間屆滿後20日
內向本院補提理由書(均須按他造當事人之人數附繕本)「切勿逕
送上級法院」。
                                書記官  陳雅婷
中    華    民    國   100    年    11    月    28    日
附錄本案論罪科刑依據之法條：
中華民國刑法(94.02.02)第321條
（加重竊盜罪）
犯竊盜罪而有左列情形之一者，處 6 月以上、 5 年以下有期徒
刑：
一  於夜間侵入住宅或有人居住之建築物、船艦或隱匿其內而犯
    之者。
二  毀越門扇、牆垣或其他安全設備而犯之者。
三  攜帶兇器而犯之者。
四  結夥三人以上而犯之者。
五  乘火災、水災或其他災害之際而犯之者。
六  在車站或埠頭而犯之者。
前項之未遂犯罰之。